【裁判字號】    99,審訴,3592
【裁判日期】    991230
【裁判案由】    毒品危害防制條例
【裁判全文】
臺灣高雄地方法院刑事判決            99年度審訴字第3592號
公  訴  人  臺灣高雄地方法院檢察署檢察官
被      告  林嘉賓
上列被告因違反毒品危害防制條例案件，經檢察官提起公訴（99
年度毒偵字第5064號），本院合議庭裁定由受命法官獨任進行簡
式審判程式，判決如下：
     主  文
林嘉賓施用第一級毒品，累犯，處有期徒刑捌月。又施用第二級
毒品，累犯，處有期徒刑肆月。應執行有期徒刑拾月。
    事  實
一、林嘉賓前因施用毒品案件，經本院裁定送觀察勒戒後，於民
    國87年12月7 日因無繼續施用傾向出所，並由臺灣高雄地方
    法院檢察署檢察官以87年度偵字第27286 號為不起訴處分。
    復於88年間，因施用毒品案件，經臺灣高等法院高雄分院以
    89年度上訴字第63號判決判處有期徒刑9 月確定。另於95年
    間，因施用毒品案件，經本院以95年度訴字第3709號判決判
    處有期徒刑8 月、4 月，應執行有期徒刑10月確定，嗣經本
    院以96年度聲減字第1430號裁定減刑為有期徒刑4 月、2 月
    ，應執行有期徒刑5 月確定，而於96年9 月22日縮刑期滿執
    行完畢（構成累犯）。
二、詎林嘉賓仍未戒絕毒癮，竟分別基於施用第一級毒品海洛因
    及第二級毒品甲基安非他命之犯意，於99年7 月20日晚間某
    時，在高雄市湖內區海山村活動中心內，先將第二級毒品甲
    基安非他命置於玻璃球燒烤吸食煙霧之方式，施用第二級毒
    品甲基安非他命1 次後，復在同一地點，以將第一級毒品海
    洛因置入針筒內摻水稀釋後，注射靜脈血管之方式，施用第
    一級毒品海洛因1 次（起訴書誤載第一、二級毒品為合併施
    用）。嗣於99年7 月21日凌晨0 時50分許，在高雄市○○區
    ○○路13號前，因形跡可疑為警攔查，經徵得其同意採集尿
    液送驗，結果呈可待因、嗎啡、甲基安非他命陽性反應，始
    悉上情。
三、案經高雄市政府警察局湖內分局報告臺灣高雄地方法院檢察
    署檢察官偵查起訴。
    理  由
一、程序部分：
    本件被告林嘉賓所犯為死刑、無期徒刑或最輕本刑為3 年以
    上有期徒刑以外之罪，其於準備程序中就被訴事實為有罪之
    陳述，經告知簡式審判程序之旨，並聽取公訴人及被告之意
    見後，依刑事訴訟法第273 條之1 第1 項規定，裁定由受命
    法官獨任進行簡式審判程序，合先敘明。
二、認定犯罪事實所憑之證據及理由：
    訊據被告林嘉賓對於上揭施用第一、二級毒品犯行於本院審
    理時供承不諱，且被告於99年7 月21日為警查獲後所採集之
    尿液，經送檢驗之結果，確呈甲基安非他命陽性及可待因、
    嗎啡陽性反應，此有台灣檢驗科技股份有限公司99年8 月5
    日KＺ000000000000號濫用藥物檢驗報告及高雄縣政府警察局
    湖內分局湖內派出所查獲毒品案件嫌犯尿液對照表（代號：
    99154 號）各1 份附卷可稽。是被告之自白核與事實相符，
    應堪採信。本案事證明確，被告施用第一、二級毒品犯行，
    堪以認定。
三、論罪科刑：
  (一)修正之毒品危害防制條例第20條就施用毒品者，祇於「初犯
    」及「5 年後再犯」二種情形，有其追訴條件之限制，即須
    於初犯經觀察、勒戒或強制戒治釋放後，5 年內均無施用毒
    品之行為，始能認其前所實施之觀察、勒戒或強制戒治已足
    遮斷毒癮，而得於5 年後再犯時，再予適用初犯之規定，重
    行觀察、勒戒等程式。倘5 年內已經再犯，被依法追訴處罰
    ，縱其第3 次（或第3 次以上）施用毒品之時間在初犯釋放
    5 年以後，即與「5 年後再犯」之情形有別，且因已於「5
    年內再犯」，顯見原實施觀察、勒戒或強制戒治，已無法收
    其實效，而無5 年戒斷期之存在，自無再經觀察、勒戒及強
    制戒治之必要，應得逕行追訴處罰，最高法院著有95年5 月
    9 日95年第7 次刑事庭會議決議可資參照。本件被告前因施
    用毒品案件，經本院裁定送觀察勒戒後，於87年12月7 日執
    行完畢釋放，復於88年間因施用毒品案件，經臺灣高等法院
    以89年度上訴字第63號判決判處有期徒刑9 月確定，有臺灣
    高等法院被告前案紀錄表1 份在卷可參。被告既曾於「5 年
    內再犯」，且經法院判處罪刑確定，本件被告復於99年7 月
    21日施用第一、二級毒品為警查獲，即非屬該條例第20條第
    3 項所定「5 年後再犯」之情形，檢察官依毒品危害防制條
    例第23條第2 項之規定，予以追訴，自屬適法。
  (二)按海洛因及甲基安非他命分別係屬毒品危害防制條例第2 條
    第2 項第1 款、第2 款所稱之第一、二級毒品，依法不得施
    用。核被告林嘉賓所為，係犯毒品危害防制條例第10條第1
    、2 項之施用第一、二級毒品罪。其持有海洛因、甲基安非
    他命後，進而施用，持有之低度行為應被施用之高度行為所
    吸收，不另論罪。被告上開施用一、二級毒品犯行，犯意個
    別，行為互殊，應分論併罰之。又被告有如事實欄所載徒刑
    之宣告及執行完畢情形，有臺灣高等法院被告前案紀錄表1
    份在卷可稽，其於前開有期徒刑執行完畢後5 年內，故意再
    犯本件有期徒刑以上之罪，應依刑法第47條第1 項之規定論
    以累犯，並在其所犯施用一、二級毒品罪刑項下，均加重其
    刑。爰審酌被告前已因施用毒品案件經觀察勒戒，猶未徹底
    戒除毒癮，本不宜寬貸，惟念其犯後坦承犯行，併考量施用
    毒品乃自戕一己之身體健康，並具有病患性人格之特質，其
    行為本身對社會所造成之危害並非直接、鉅大等一切情狀，
    分別量處如主文所示之刑，並定應執行之刑，以資儆懲。
據上論斷，應依刑事訴訟法第273 條之1 第1 項、第284 條之1
、第299 條第1 項前段，毒品危害防制條例第10條第1 項、第2
項，刑法第11條前段、第47條第1 項、第51條第5 款，判決如主
文。
本案經檢察官李怡增到庭執行職務。
中    華    民    國    99    年    12    月    30    日
                  刑事第十庭    法  官  王  琁
以上正本證明與原本無異。
如不服本判決應於收受本判決後10日內向本院提出上訴書狀，並
應敘述具體理由，如未敘述上訴理由者，應於上訴期間屆滿後20
日內補提理由書狀於本院（均須按他造當事人之人數附繕本）「
切勿逕送上級法院」。
中    華    民    國    99    年    12    月    30    日
                                書記官  王淑娟

司法院資訊處製作；財團法人民間司法改革基金會備份。
